臺灣桃園地方法院刑事裁定
111年度聲更一字第16號
公  訴  人  臺灣桃園地方檢察署檢察官
受  刑  人  黃廷瑜



上列聲請人因受刑人數罪併罰有二裁判以上，聲請定其應執行之
刑（111年度執聲字第898號），受刑人不服本院111年度聲字第1
327號裁定，提起抗告，經臺灣高等法院以111年度抗字第932號
裁定撤銷原裁定發回本院，本院更行裁定如下：
    主  文
黃廷瑜犯所犯如附表所示之罪刑，應執行有期徒刑肆年拾月。
    理  由
一、聲請意旨略以：受刑人黃廷瑜因犯詐欺等案件，先後經法院
    判決確定如附表，應依刑法第53條、第51條第5款定其應執
    行之刑，爰依刑事訴訟法第477條第1項聲請裁定等語。
二、按裁判確定前犯數罪者，併合處罰之。但有下列情形之一者
    ，不在此限：一、得易科罰金之罪與不得易科罰金之罪。二
    、得易科罰金之罪與不得易服社會勞動之罪。三、得易服社
    會勞動之罪與不得易科罰金之罪。四、得易服社會勞動之罪
    與不得易服社會勞動之罪。前項但書情形，受刑人請求檢察
    官聲請定應執行刑者，依第51條規定定之。數罪併罰有二裁
    判以上宣告多數有期徒刑者，於各刑中之最長期以上，各刑
    合併之刑期以下，定其刑期，但不得逾30年，刑法第50條、
    第51條第5款、第53條分別定有明文。又按刑法第48條應更
    定其刑者，或依刑法第53條及第54條應依刑法第51條第5款
    至第7款之規定，定其應執行之刑者，由該案犯罪事實最後
    判決之法院之檢察官，聲請該法院裁定之，刑事訴訟法第47
    7條第1項亦有明定。再按刑事訴訟法第370條第2項、第3項
    ，已針對第二審上訴案件之定應執行刑，明定有不利益變更
    禁止原則之適用；而分屬不同案件之數罪併罰有應更定執行
    刑之情形，倘數罪之刑，曾經定應執行刑，再與其他裁判宣
    告之刑定應執行刑時，在法理上亦同受此原則之拘束。亦即
    ，另定之執行刑，其裁量所定之刑期，不得較重於前定之執
    行刑加計後裁判宣告之刑或所定執行刑之總和（最高法院11
    0年度台抗字第2051號裁定意旨參照）。又數罪併罰中之一
    罪，依刑法規定得易科罰金，若因與不得易科罰金之他罪併
    合處罰結果而不得易科罰金時，原可易科部分所處之刑，自
    亦無庸為易科折算標準之記載（司法院院字第2702號解釋、
    司法院大法官釋字第144號解釋及第679號解釋理由書意旨參
    照）。故在數罪併罰，有二裁判以上，定其應執行之刑時，
    若有得易科罰金之罪與不得易科罰金之罪併合處罰結果而不
    得易科罰金時，原可易科部分所處之刑，自亦無庸為易科罰
    金折算標準之記載。
三、經查受刑人所犯如附表所示之罪，均經如附決所示法院判決
    及定應執行刑確定等情，有上開判決書、裁定、臺灣高等法
    院被告前案紀錄表等各1份在卷可稽。其中受刑人所犯如附
    表編號13所示之罪所處之刑得易科罰金，所犯如附表編號6
    、14所示之罪所處之刑不得易科罰金，但得易服社會勞動，
    其餘之罪則不得易科罰金及易服社會勞動，惟受刑人業於民
    國111年4月26日向檢察官聲請就如附表所示之罪合併定應執
    行刑，此有「臺灣桃園地方檢察署依102年1月23日修正之刑
    法第50條調查受刑人是否聲請定應執行刑調查表」1份在卷
    可稽（執聲卷第5頁），已合定刑要件。又受刑人所犯如附
    表編號1至5、編號8至10所示之罪刑曾定應執行刑，依前揭
    說明，本院就附表1至15之案件再為定應執行刑之裁判時，
    除遵守外部界限外，並應在前開裁判所定應執行刑加計其餘
    宣告刑之總和範圍內定應執行刑。茲聲請人以本院為犯罪事
    實最後判決之法院，聲請就上開15罪定其應執行刑，本院審
    認核屬正當，並審酌受刑人所犯多數為以網際網路對公眾散
    布而犯詐欺取財罪，其餘則為偽證罪及幫助犯詐欺取財罪之
    罪質差異、犯罪時間差距、犯罪情形及受刑人表示已有悔意
    ，家中有長輩，請求從輕定刑（見本院聲卷第37頁）等節，
    兼顧刑罰衡平之要求及矯正受刑人之目的等一切情狀，定其
    應執行刑如主文所示。
四、依刑事訴訟法第477條第1項，刑法第50條、第53條、第51條
    第5款，裁定如主文。　
中　　華　　民　　國　　111 　年　　8 　　月　　16　　日
                  刑事第十五庭  法　官　林岷奭
以上正本證明與原本無異。
如不服本裁定，應於裁定送達後5 日內向本院提出抗告狀。
　　　　　　　　　　　　　　　  書記官　林慈思
中　　華　　民　　國　　111 　年　　8 　　月　　17　　日
附表：受刑人黃廷瑜定應執行刑案件一覽表
編號  1 2 3 罪名  以網際網路對公眾散布而犯詐欺取財罪 以網際網路對公眾散布而犯詐欺取財罪 以網際網路對公眾散布而犯詐欺取財罪 宣告刑  有期徒刑7月 有期徒刑1年 有期徒刑7月 犯罪日期  107年7月5日 108年8月26日 108年8月30日 偵查機關 年度案號  臺灣新北地方檢察署108年度偵緝字第3116號、108年度偵字第28230號 臺灣新北地方檢察署108年度偵緝字第3116號、108年度偵字第28230號 臺灣新北地方檢察署108年度偵緝字第3116號、108年度偵字第28230號 最後事實審 法院 臺灣新北地方法院 臺灣新北地方法院 臺灣新北地方法院  案號 109年度審易字第36號 109年度審易字第36號 109年度審易字第36號  判決日 109年4月24日 109年4月24日 109年4月24日 確定判決 法院 臺灣新北地方法院 臺灣新北地方法院 臺灣新北地方法院  案號 109年度審易字第36號 109年度審易字第36號 109年度審易字第36號  確定日 109年6月9日 109年6月9日 109年6月9日 是否為得易科罰金之案件  否 否 否 備註  臺灣新北地方檢察署109年度執字第10718號（臺灣桃園地方檢察署109年度執助字第3666號） 臺灣新北地方檢察署109年度執字第10718號（臺灣桃園地方檢察署109年度執助字第3666號） 臺灣新北地方檢察署109年度執字第10718號（臺灣桃園地方檢察署109年度執助字第3666號）   編號1至5經原判決定應執行有期徒刑1年2月確定。    

編號  4 5 6 罪名  以網際網路對公眾散布而犯詐欺取財罪 以網際網路對公眾散布而犯詐欺取財罪 偽證罪 宣告刑  有期徒刑1年 有期徒刑1年 有期徒刑4月 犯罪日期  108年9月1日 108年9月5日 107年2月13日 偵查機關 年度案號  臺灣新北地方檢察署108年度偵緝字第3116號、108年度偵字第28230號 臺灣新北地方檢察署108年度偵緝字第3116號、108年度偵字第28230號 臺灣新北地方檢察署108年度偵字第17452、18932號、偵緝字第2182、3195、3196號等 最後事實審 法院 臺灣新北地方法院 臺灣新北地方法院 臺灣新北地方法院  案號 109年度審易字第36號 109年度審易字第36號 109年度簡字第2088號  判決日 109年4月24日 109年4月24日 109年4月27日 確定判決 法院 臺灣新北地方法院 臺灣新北地方法院 臺灣新北地方法院  案號 109年度審易字第36號 109年度審易字第36號 109年度簡字第2088號  確定日 109年6月9日 109年6月9日 109年6月9日 是否為得易科罰金之案件  否 否 否 備註  臺灣新北地方檢察署109年度執字第10718號（臺灣桃園地方檢察署109年度執助字第3666號） 臺灣新北地方檢察署109年度執字第10718號（臺灣桃園地方檢察署109年度執助字第3666號） 臺灣新北地方檢察署109年度執緩字第464號（經臺灣新北地方法院以109年度撤緩字第254號裁定撤銷緩刑確定）   編號1至5經原判決定應執行有期徒刑1年2月   

編號  7 8 9 罪名  以網際網路對公眾散布而犯詐欺取財罪 以網際網路對公眾散布而犯詐欺取財罪 以網際網路對公眾散布而犯詐欺取財罪 宣告刑  有期徒刑1年 有期徒刑1年1月 有期徒刑1年1月 犯罪日期  108年9月15日 108年8月20日 108年8月21日 偵查機關 年度案號  臺灣桃園地方檢察署108年度偵字第29851、29853號 臺灣新北地方檢察署109年度偵字第10166號 臺灣新北地方檢察署109年度偵字第10166號 最後事實審 法院 臺灣桃園地方法院 臺灣新北地方法院 臺灣新北地方法院  案號 109年度金訴字第38號 109年度審訴字第1219號 109年度審訴字第1219號  判決日 110年1月21日 109年12月8日 109年12月8日 確定判決 法院 臺灣桃園地方法院 臺灣新北地方法院 臺灣新北地方法院  案號 109年度金訴字第38號 109年度審訴字第1219號 109年度審訴字第1219號  確定日 110年2月23日 110年3月9日 110年3月9日 是否為得易科罰金之案件  否 否 否 備註  臺灣桃園地方檢察署110年度執字第3201號  臺灣新北地方檢察署110年度執字第2670號（臺灣桃園地方檢察署110年度執助字第1199號） 臺灣新北地方檢察署110年度執字第2670號（臺灣桃園地方檢察署110年度執助字第1199號）    編號8至10經原判決定應執行有期徒刑1年3月確定。  

編號  10 11 12 罪名  以網際網路對公眾散布而犯詐欺取財罪 以網際網路對公眾散布而犯詐欺取財罪 以網際網路對公眾散布而犯詐欺取財罪 宣告刑  有期徒刑1年1月 有期徒刑1年2月 有期徒刑1年 犯罪日期  108年8月23日 108年9月20日 108年9月12日 偵查機關 年度案號  臺灣新北地方檢察署109年度偵字第10166號 臺灣新北地方檢察署109年度偵字第14104號 臺灣士林地方檢察署109年度偵緝字第1346號 最後事實審 法院 臺灣新北地方法院 臺灣新北地方法院 臺灣士林地方法院  案號 109年度審訴字第1219號 109年度審易字第1372號 109年度審易字第2259號  判決日 109年12月8日 109年9月25日 110年2月24日 確定判決 法院 臺灣新北地方法院 臺灣新北地方法院 臺灣士林地方法院  案號 109年度審訴字第1219號 109年度審易字第1372號 109年度審易字第2259號  確定日 110年3月9日 110年4月20日 110年4月1日 是否為得易科罰金之案件  否 否 否 備註  臺灣新北地方檢察署110年度執字第2670號（臺灣桃園地方檢察署110年度執助字第1199號） 臺灣新北地方檢察署110年度執字第4728號（臺灣桃園地方檢察署110年度執助字第1569號） 臺灣士林地方檢察署110年度執字第2393號（臺灣桃園地方檢察署110年度執助字第1634號）    編號8至10經原判決定應執行有期徒刑1年3月確定。   

編號  13 14 15 罪名  幫助詐欺取財罪 以網際網路對公眾散布而犯詐欺取財未遂罪 以網際網路對公眾散布而犯詐欺取財罪 宣告刑  有期徒刑2月 有期徒刑6月 有期徒刑1年 犯罪日期  109年3月16日 108年9月2日 108年9月27日 偵查機關 年度案號  臺灣新北地方檢察署109年度偵字第40177號、偵緝字第3436號 臺灣新北地方檢察署109年度偵字第40177號、偵緝字第3436號 臺灣桃園地方檢察署110年度偵字第16270號 最後事實審 法院 臺灣新北地方法院 臺灣新北地方法院 臺灣桃園地方法院  案號 110年度簡字第1261號 110年度簡字第1261號 110年度易字第998號  判決日 110年7月7日 110年7月7日 111年1月24日 確定判決 法院 臺灣新北地方法院 臺灣新北地方法院 臺灣桃園地方法院  案號 110年度簡字第1261號 110年度簡字第1261號 110年度易字第998號  確定日 110年8月17日 110年8月17日 111年3月4日 是否為得易科罰金之案件  是 否 否 備註  臺灣新北地方檢察署110年度執字第8434號 臺灣新北地方檢察署110年度執字第8435號 臺灣桃園地方檢察署111年度執字第3887號